臺灣花蓮地方法院宣示判決筆錄　　　　　　　　　　　八十八年度訴字第一五五號
右列被告乙○○等因偽造文書等案件，於中華民國九十四年二月二十四日下午四時在
本院第四法庭宣示判決，出席職員如左：
法官起立朗讀判決主文、犯罪事實要旨、處罰條文、附記事項，及告以上訴限制、期
間並提出上訴狀之法院，且諭知記載其內容：
    公  訴  人  臺灣花蓮地方法院檢察署檢察官
    被      告  乙○○  男  五十一歲（民國○○○年○月○○日生）
                        住花蓮市○○街二０二號
                        身分證統一編號：Ｕ一二八一三一六號
    選任辯護人  吳明益律師
    被      告  戊○○  女  四十九歲（民國○○○年○月○○○日生）
                        住花蓮市○○路○段七三六號
                        送花蓮市○○○街七七號0000000000
                        身分證統一編號：Ｕ二一二五八六九號
                甲○○  男  五十歲（民國○○○年○月○○日生）
                        住花蓮縣吉安鄉○○村○○路四五四號
                        身分證統一編號：Ｕ一0000000號
    右二人共同
    選任辯護人  曾泰源律師
    被      告  己○○  男  五十六歲（民國○○○年○月○日生）
                        住花蓮縣玉里鎮○○街三號
                        身分證統一編號：Ｕ一五三一三一一號
    被      告  丙○○  女  三十九歲（民國○○○年○月○○○日生）
                        住花蓮縣玉里鎮長良里長良一九六號
                        身分證統一編號：Ｕ二二一七七二四四號
    被      告  辛○○  女  三十九歲（民國○○○年○○月○○日生）
                        住花蓮縣吉安鄉○○村○○○鄰○○○街三十四號
                        身分證統一編號：Ｕ二二四三六七八四號
    被      告  丁○○  女  六十五歲（民國○○○年○月○○○日生）
                        住花蓮縣吉安鄉○○村○○○街三十二巷八號
                        身分證統一編號：Ｕ二四四九九五四號
一、主文
乙○○共同連續意圖為自己不法之所有，以詐術使人將本人之物交付，處有期徒刑壹
年陸月，緩刑年。
甲○○、戊○○共同連續意圖為自己不法之所有，以詐術使人將本人之物交付，各處
有期徒刑壹年貳月，均緩刑年。
丙○○共同連續意圖為自己不法之所有，以詐術使人將本人之物交付，處有期徒刑拾
月，緩刑年。
己○○、丁○○共同意圖為自己不法之所有，以詐術使人將本人之物交付，各處有期
徒刑月如易科罰金，以百元折算壹日，均緩刑貳年。
辛○○意圖為自己不法之所有，以詐術使人將本人之物交付，處有期徒刑月，如易
科罰金，以百元折算壹日，緩刑貳年。
二、犯罪事實要旨
（一）乙○○為花蓮縣花蓮市○○街二○二號東洋復健器材行（以下簡稱東洋器材行
      ）負責人；甲○○、戊○○夫婦為花蓮縣吉安鄉○○村○○路四五四號大新傷
      殘復健器材行（以下簡稱大新器材行）負責人，甲○○亦任花蓮縣玉里鎮○○
      里○○路一二七號之大峰傷殘復健器材行（以下簡稱大峰器材行）負責人，並
      僱用丙○○擔任職員，負責殘障者生活補助器具販售等業務，均為從事業務之
      人；乙○○、甲○○、戊○○分別基於意圖為自己不法所有及偽造文書之概括
      犯意，甲○○、丙○○基於上開犯意之聯絡，於民國八十五年至八十七年間之
      如附表所示時間，販賣殘障生活輔助器具予如附表所示之殘障者李連枝等人或
      其親友時，將李連枝等人原欲購買之殘障生活輔助器特製輪椅（市價約為新台
      幣《下同》一萬五千元），改交付較低價之次級普通輪椅（市價約為五、六千
      元），或對於殘障者原所欲購買之物品，另以非法定政府補助項目如血糖機等
      器具代替，或蓄意匿不交付殘障器具，從中牟取不法財物，而後渠等再分別以
      東洋器材行、大新器材行、大峰器材行等名義，開具不實之收據或一發票（其
      上記載不實之殘障生活輔助器材及價格），由渠等自行或利用不知情之殘障者
      或其家屬，持上開不實之統一發票或收據檢附其殘障者相關證件資料，至花蓮
      縣政府各鄉鎮市公所，向該等公所承辦人員，申辦殘障者生活補助器材款項，
      嗣不知情之上開公所承辦人員據而將上開不實之購買殘障生活輔助器材資料，
      登載在該縣、鄉鎮市公所人員職務上所掌之花蓮縣八十五、八十六、八十七年
      度補助殘障生活輔助器申請名冊等文件上，足生損害於花蓮縣政府及鄉鎮公所
      公文書之正確性，並據而核撥款項補助殘障者，而後，由乙○○、甲○○、戊○○、丙○○自行詐領補助款項或與同有上開犯意聯絡之殘障者己○○朋分款
      項，並由己○○分得一萬餘元；或另與丁○○（殘障者庚○○之妻）基於犯意
      連絡，改以電動按摩床、輪椅、支架、站立架等物取代原申請器具。
（二）辛○○為居家企業股份有限公司花蓮分公司護理醫療用品廣場門市小姐，於八
      十六年十一月六日，明知原售予殘障者古忠海之輪椅，實僅值七千元，氣墊床
      市價約一萬八千元，且依內政部殘障者生活補助規定並無法獲得全額補助，竟
      為便於古員玉（古忠海之女）請領補助款，主動於古員玉購貨時，在其所開具
      之統一發票上登載不實之購買器材為：特製輪椅一萬五千元、氣墊床一萬元，
      共計二萬五千元之不實事項，而後，由辛○○持上開不實之統一發票連同其他
      申請證件資料，郵寄至花蓮縣卓溪鄉公所，使不知情之鄉公所職員，登載其所
      掌之公文書後，迭經花蓮縣政府等人員審核補助款項，共計詐領一萬餘元。
三、處罰條文：
    刑法第二條第一項前段、第二十八條、第五十六條、第二百十六條、第二百十五
    條、第二百十四條、第三百三十九條第一項、第五十五條、第四十一條第一項前
    段、第七十四條第一款，罰金罰鍰提高標準條例第一條前段、第二條。
四、協商判決除有刑事訴訟法第四百五十四條之四第一項第一款於本訊問程序終結前
    ，被告撤銷協商合意或檢察官撤回協商聲請者；第二款被告協商之意思非出於自
    由意志者；第四款被告所犯之罪非第四百五十四條之二第一項所定得以協商判決
    者；第六款被告有其他較重之裁判上一罪之犯罪事實者；第七款法院認應諭知免
    刑或免訴、不受理者情形之一，及違反同條第二項「法院應於協商合意範圍內為
    判決；法院為協商判決所科之刑，以宣告緩刑或二年以下有期徒刑、拘役或罰金
    為限」之規定者外，不得上訴。
五、如不服本件判決，得自收受判決送達之日起十日內，向本院提出上訴書狀，上訴
    於第二審法院。
中      華      民      國    九十四    年      七      月     十四     日
                              臺灣花蓮地方法院刑事第二庭
                                  法    官    陳  世  博
右正本證明與原本無異。
如對本判決不服，應於送達後十日內，向本院提出上訴狀。（應抄附繕本）告訴人或
被害人如對於本判決不服者，應具備理由請求檢察官上訴，其上訴期間之計算係以檢
察官收受判決正本之日期為準。
                              法院書記官
中      華      民      國    九十四    年      七      月    十四      日
附錄本判決論罪之法律條文：
中華民國刑法第二百一十六條：
(行使偽造變造或登載不實之文書罪)
行使第二一０條至第二一五條之文書者，依偽造、變造文書或登載不實事項或使登載
不實事項之規定處斷。
中華民國刑法第二百一十五條：
(業務上文書登載不實罪)
從事業務之人，明知為不實之事項，而登載於其業務上作成之文書，足以
生損害於公眾或他人者，處三年以下有期徒刑、拘役或五佰元以下罰金。
中華民國刑法第二百一十四條：
(使公務員登載不實罪)
明知為不實之事項，而使公務員登載於職務上所掌之公文書，足以生損害
於公眾或他人者，處三年以下有期徒刑、拘役或五佰元以下罰金。
中華民國刑法第三百三十九條第一項：
(普通詐欺罪)
意圖為自己或第三人不法之所有，以詐術使人將本人或第三人之物交付者
，處五年以下有期徒刑、拘役或科或併科一千元以下罰金。
以前項方法得財產上不法之利益或使第三人得之者，亦同。
前二項之未遂犯罰之。
